【裁判字號】    89,台上,2354
【裁判日期】    890427
【裁判案由】    妨害自由
【裁判全文】
最高法院刑事判決                              八十九年度台上字第二三五四號
    上  訴  人 甲○○
               乙○○
右上訴人等因妨害自由案件，不服台灣高等法院台中分院中華民國八十九年一月二十
七日第二審判決（八十八年度上訴字第二七二二號，起訴案號：台灣彰化地方法院檢
察署八十七年度偵字第五五○二號），提起上訴，本院判決如左：
    主  文
上訴駁回。
    理  由
一上訴人乙○○部分：
按刑事訴訟法第三百七十七條規定，上訴於第三審法院，非以判決違背法令為理由，
不得為之，是當事人提起第三審上訴，應以原判決違背法令為理由，係屬法定要件。
如果上訴理由狀並未依據卷內訴訟資料，具體指摘原判決不適用何種法則或如何適用
不當，或所指原判決之違法情事，顯與法律規定得為第三審上訴理由之違法情形不相
適合時，均應認其上訴為違背法律上之程式，予以駁回。本件原判決綜合調查證據之
結果，撤銷第一審不當之判決，改判論處上訴人乙○○共同以非法方法剝奪人之行動
自由罪刑，已詳敘所憑之證據及認定之理由，並對上訴人否認犯罪之辯詞，如何不足
採信，均已依據卷內資料，詳予指駁，從形式上觀察，並無違背法令之處。上訴意旨
，僅稱原判決認定上訴人與甲○○係搭乘不同車輛離開廖振聲住處，卻採信甲○○所
供「於將賴金樹押走後，在車上曾以乙○○之行動電話聯絡賴金樹之女友張幸瑜」，
顯屬理由矛盾云云。惟查，將行動電話交於他人使用，非事理之所無，上訴人既與甲
○○等人基於共同之犯意聯絡，分乘二部車，將被害人賴金樹押走，則上訴人將行動
電話暫交甲○○使用，無違經驗法則，原判決上開認定及說明，自無理由矛盾可言。
上訴意旨，並未依據卷內資料，具體指摘原判決如何違背法令，徒憑己意，對於原判
決採證認事之職權行使，任意指摘，自非適法之第三審上訴理由，其上訴違背法律上
之程式，應予駁回。
二上訴人甲○○部分：
按第三審上訴書狀，應敘述上訴之理由，其未敘述者，得於提起上訴後十日內補提理
由書於原審法院，已逾上述期間，而於第三審法院未判決前仍未提出上訴理由書狀者
第三審法院應以判決駁回之，刑事訴訟法第三百八十二條第一項、第三百九十五條後
段規定甚明。本件上訴人甲○○因妨害自由案件，不服原審判決，於民國八十九年二
月十九日提起上訴，並未敘述理由，迄今逾期已久，於本院未判決前仍未提出，依上
開規定其上訴自非合法，應予駁回。
據上論結，應依刑事訴訟法第三百九十五條，判決如主文。
中      華      民      國    八十九    年      四      月    二十七    日
                              最高法院刑事第七庭
                                  審判長法官  謝  家  鶴
                                        法官  洪  文  章
                                        法官  花  滿  堂
                                        法官  陳  世  淙
                                        法官  洪  佳  濱
      右正本證明與原本無異
                                              書  記  官
中      華      民      國    八十九    年      五      月     十二     日


司法院資訊處製作；財團法人民間司法改革基金會備份。
